臺灣高等法院臺中分院刑事判決　　　　　　　　　　九十年度上訴字第一九二三號
　　上　訴　人
　　即　被　告　丙○○
　　指定辯護人　本院公設辯護人　甲○○
右上訴人即被告因毒品危害防制條例案件，不服臺灣苗栗地方法院八十九年度訴字第
三三六號，中華民國九十年八月二十一日第一審判決（起訴案號：臺灣苗栗地方法院
檢察署八十九年度毒偵緝字第二六六、三二０號），提起上訴，本院判決如左：
    主      文
上訴駁回。
    事      實
一、丙○○前因違反麻醉藥品管理條例案件，經臺灣苗栗地方法院判處有期徒刑六月
    ，如易科罰金以三百元折算一日確定，並於民國八十六年十二月三十日易科罰金
    執行完畢。竟猶不知警惕，復於八十八年九月間起，多次向綽號「Ｍ２」之男子
    ，以每次新臺幣（下同）三至五千元不等之價格，購入一至二兩不等之第二級毒
    品安非他命，除供自己施用外，另又基於販賣營利之概括犯意，加以分裝成小包
    ，先後於八十八年九月、十一月、十二月及八十九年一月間，連續四次在苗栗縣
    通霄鎮三合釣蝦場前、同鎮○○路一八二號乙○○住處，各以一小包二千元之代
    價，販賣安非他命予乙○○施用，共得款八千元。嗣經警於八十九年一月十三日
    查獲乙○○違反毒品危害防制條例案時，向臺灣苗栗地方法院檢察署檢察官聲請
    核發搜索票，於八十九年一月二十五日在丙○○住處房間內查獲其供施用第二級
    毒品之分裝管一支、含安非他命殘渣之夾鍊袋九個；又於八十九年六月二日上午
    五時十五分許，在苗栗縣苑裡鎮○○路彰化銀行苑裡分行前，丙○○所駕駛之車
    號Ｒ九－三二三三號自用小客車上，查獲其自己施用之安非他命十三包（警秤毛
    重一二‧一五七公克）、分裝袋二十個、吸食器一組、留有安非他命殘渣袋十一
    個及玻璃管一支；再於八十九年七月十八日中午十二時三十分許，在苗栗縣通霄
    鎮○○里○○路○段二０五之一號鍾政良（另由臺灣苗栗地方法院審理）二樓房
    間內，查獲丙○○持有供自己施用之安非他命共二三‧二公克（警秤毛重），及
    鍾政良所有之磅秤一個、分裝袋二十個、分裝杓二支、吸食器一組（丙○○另涉
    轉讓第二級毒品及施用第二級毒品犯行部分，均經判決罪刑，因丙○○撤回上訴
    而確定，以上扣案物品，亦經臺灣苗栗地方法院宣告沒收確定）。
二、案經苗栗縣警察局通霄分局報請臺灣苗栗地方法院檢察署檢察官偵查起訴。
      理      由
一、訊據上訴人即被告丙○○固坦承有向綽號「Ｍ２」之男子購買毒品安非他命供自
    己施用等情無訛，然矢口否認有販賣圖利之犯行，辯稱：其未賣毒品給乙○○，
    亦不認識該人云云。經查被告確有於右揭時地販賣毒品安非他命之犯行，業據證
    人乙○○於警訊及原審調查時指述明確（見八十九年度偵字第一四三三號卷第四
    頁，原審卷第一０八頁反面、第一四六頁），徵之被告於警訊亦自承與證人並無
    任何金錢糾紛或仇恨，衡情該證人應無挾怨誣陷之可能；又該證人於警訊中證稱
    其稱呼被告「柯」仔，而被告亦坦承朋友均稱呼其綽號為「柯仔」，足見該證人
    之指證應無誤指之情事。雖乙○○於偵查中二度否認係向被告購買毒品，於原審
    九十年六月二十日訊問時亦曾先證稱未向被告購買毒品，嗣又證稱總共向被告買
    了五次毒品，最多係一包三千元，最少係一包一千元，而與警訊內容稍有出入，
    再於本院調查中否認向被告購買毒品。惟衡諸案發時之供述較少權衡利害得失，
    且不易受其他事後發生事件之影響，較之於其後翻異之詞，自較可信，故除非可
    證明其更異之詞與事實更為相符，或其最初之供述係虛偽者，自不得任意捨棄初
    供而不採；再參以乙○○於原審九十年八月七日審理時結稱：「我在警察局所說
    的因為距離時間比較近，所以應該比較實在，現在隔了將近二年，我已經有點忘
    記了，但我確定有跟被告買毒品。」等語；又參之乙○○於八十九年一月十三日
    警訊時已表明查獲時並未施用安非他命，其後因尿液送苗栗縣衛生局及法務部調
    查局鑑定結果均無安非他命陽性反應，而經臺灣苗栗地方法院檢察署檢察官為不
    起訴處分，有該署八十九年度毒偵字第八七二號不起訴處分書在卷可稽，於原審
    九十年六月二十日訊問時更表示：「（問：如何認識丙○○？）是朋友介紹的，
    介紹時朋友有告訴我柯有在賣安非他命。」等語，則其自無為冀求供出毒品來源
    而獲減輕其刑，或因與被告有怨隙關係而誣陷被告之理，足證證人乙○○之警訊
    內容足堪採信。至乙○○於本院或證稱：「因為曾遭被告毆打，所以故意說安非
    他命是被告賣給我的」，或稱：「我們在夜市發生打架，是警員要我指認被告口
    卡，因為我只知道被告而已」、「（偵訊中為何又改口說不是被告賣的？）因為
    良心不安」、或謂：「（於原審九十年八月七日為何又說向被告買安非他命？）
    真的不是向被告買來的」、或稱：「（原審九十年六月二十日訊問時）因為怕被
    打所以才會指認被告販毒」云云，不僅與被告所供稱：「看過乙○○，但不認識
    ，與他不熟」等情不符，且其偵查中既有良心不安情形，何以又於原審再度隱藏
    良心，指認係向被告購毒？況原審審理中，係自由面對法官訊問，並非在警方拘
    束中，其何懼於遭警毆打，猶指認被告販毒？足證其事後改證未向被告購買毒品
    ，無非迴護之詞，與被告所辯未賣毒品云云，核係事後卸責之詞，均不足採信。
    本件事證明確，被告犯行洵堪認定。
二、查被告以每次三至五千元不等之價格，向綽號「Ｍ２」之人購進一至二兩不等重
    量之毒品安非他命後，除供自己施用外，另又分裝成小包，轉賣予乙○○，顯有
    從中牟取利益之意圖，核其所為，係犯毒品危害防制條例第四條第二項之販賣第
    二級毒品罪。其販賣安非他命前持有安非他命之低度行為，為其後之販賣高度行
    為所吸收，不另論罪。公訴意旨雖認被告所為，係犯毒品危害防制條例第五條第
    二項之意圖販賣而持有第二級毒品罪，惟被告既已將安非他命販賣予乙○○並得
    款八千元，仍應論以該條例第四條第二項之販賣第二級毒品罪，起訴法條尚有未
    洽，應予變更。被告多次販賣安非他命之犯行，時間緊接，所犯為同一罪名，顯
    係基於概括犯意為之，為連續犯，應依法以一罪論，除該罪法定刑為無期徒刑部
    分依法不得加重外，應就其餘本刑加重其刑。查被告前因違反麻醉藥品管理條例
    案件，經臺灣苗栗地方法院判處有期徒刑六月，如易科罰金以三百元折算一日確
    定，並於八十六年十二月三十日易科罰金執行完畢，有臺灣高等法院被告全國前
    案紀錄表一份在卷足憑，其於有期徒刑之執行完畢後，五年內再犯有期徒刑以上
    之本罪，為累犯，除法定刑為無期徒刑部分依法不得加重外，應就其餘本刑遞加
    重其刑。原審法院認被告罪證明確，適用刑事訴訟法第三百條，毒品危害防制條
    例第四條第二項、第十九條第一項，刑法第十一條前段、第五十六條、第四十七
    條規定，審酌被告之素行及其犯罪之手段，販賣安非他命之次數，販賣毒品破壞
    社會風氣，及危害國人身體健康深鉅等一切情狀，量處有期徒刑七年三月，以資
    懲儆；並諭知販毒所得八千元沒收，如全部或一部不能沒收時，以其財產抵償之
    。其認事用法均無不當，量刑亦堪稱允當，應予維持。被告上訴意旨否認犯行，
    仍執陳詞，指摘原判決不當，並無理由，應予駁回。至扣案之安非他命驗餘淨重
    二九‧○六公克、分裝管一支、夾鍊袋九個、分裝袋二十個、吸食器一組、殘渣
    袋十一個及玻璃管一支，業經原審於被告所涉施用毒品案件判決中諭知沒收確定
    ，且與被告販賣毒品犯行無涉，自無庸於本件判決中諭知沒收，附此明。
據上論斷，應依刑事訴訟法第三百六十八條，判決如主文。
本案經檢察官丁○○到庭執行職務。
中      華      民      國      九十一  年      一      月      三      日
                                臺灣高等法院臺中分院刑事第六庭
                                      審判長法  官  李  文  雄
                                            法  官　陳　嘉　雄
                                            法　官　邱　顯　祥
右正本證明與原本無異。
如不服本判決應於收受送達後十日內向本院提出上訴書狀，其未敘述上訴之理由者並
得於提起上訴後十日內向本院補提理由書（均須按他造當事人之人數附繕本）。
                                        書記官  陳  桂  芬
中      華      民      國      九十一  年      一      月      四      日
                                                                        Ａ
